# 同一控制下合并，实际控制人以外的自然人权益在比较合并报表中是否确认少数股东权益？

提问人：syxd81038 时间：2014-12-19 21:21:14
请教陈版： 　　甲公司由自然人A（占45%）、B（占25%）、C（占20%）和D（占10%）投资组建，现甲公司全体股东签订一致行动人协议，由A和B实际控制甲公司。乙公司由甲公司自然人股东A（50%）、B（30%）和C（20%）投资组建。 2014 年甲公司收购乙公司100%股权，视为同一控制下合并，并重述合并 2013 年比较数据。现企业重述 2013 年合并报表时，自然人股东C持有20%股权在合并报表中确认少数股东权益，企业的理由为模拟合并报表时，乙公司除实际控制人A和B之外的都属于少数股东权益，合并时视同收购自然人股东C的权益视同收购少数股东权益，这样合理吗？我理解是不合理的，根据《企业会计准则-合并报表》中将“少数股东权益“定义为“子公司所有者权益中不属于母公司的份额”，现在甲公司100%控股乙公司，片段就不存在少数股东权益问题，而根据《企业合并》准则，同一控制下的合并视同比较期间期初乙经控制，所以 2013 年比较报表也不应确认少数股东权益，不知道我的理解对不对。

回答人：chenyiwei
企业的理解更为恰当。由于C与A、B未签订一致行动协议而不是实际控制人，因此C的持股在交易前不是实际控制人控制的股份。这是一项与同一控制下企业合并同时完成的收购少数股权交易，可参考《计学撮要 2011 》P327～330“与同一控制下企业合并同时完成的收购少数股权交易”。